# 股权划转及增资的会计处理

提问人：lzy19821007c 时间：2018-01-05 13:35:44
求助陈版主 陈老师： 您好！我们在执行一个央企下属的集体企业的审计。审计过程遇到了股权划转及增资的特殊情况。 划转的典型案例： 划转前，集体企业C是集体企业D、E、F的母公司（100%控股）。 2017 年 4 月，集体企业C将对集体企业E、F的股权划转给了集体企业D。划转后，集体企业C仍然是集体企业D的母公司（100%控股），集体企业E、F成为集体企业D的全资子公司。D、E、F的实收资本都未做增加。 划转前，企业C对企业D、E、F的长投的账面价值分别为 400 万元、 300 万元、 200 万元。D、E、F的所有者权益账面价值分别为 450 万元、 350 万元、 250 万元。 2017 年 4 月划转时，企业未进行资产评估。 企业账务处理如下： 企业C的账务处理是 借：长期股权投资-D 500万元 贷：长期股权投资-E 300万元 长期股权投资-F
200 万元
企业D的账务处理是 借：长期股权投资-E 300万元 长期股权投资-F 200万元 贷：资本公
积 500 万元 股权划转的同时，企业C对企业D进行了增资，以货币出资 10 万元、以应收股利出资 15 万元、以固定资产出资 15 万元。 企业C的账务处理是 借：长期股权投资-D 40万元 贷：货币资金 10 万元 应收股
利 15 万元 固定资产 15 万元
企业D的账务处理是 借：货币资金 10 万元 应收股利 15 万元 固定资产
15 万元 贷：资本公积 40 万元 请问陈老师，C企业和D企业在个体财务报表中的上述会计处理是否正确？
如不正确，请您指导正确的会计处理及相关依据（原则）？

回答人：chenyiwei
1 、如果E、F构成业务，则对D而言构成同一控制下合并，应按E、F的账面净资产（而不是C对其投资成本）作为划入长期股权投资的入账价值。并相应调整资本公积。 2 、以货币、应收股利和固定资产出资，会计处理上无重大问题，但法律上需履行评估等程序。